# 求助陈版 @chenyiwei ，同一控制下企业合并产生的子公司期初至合并日的当期净损益

提问人：aiyaha 时间：2022-04-12 17:44:41
1 、公司自 2021 年 12 月 31 日并入同一控制下的子公司，100%控股，公司准备以2019-2021年作为申报期，A公司为母公司，B公司为 2021 年 12 月 31 日并入的子公司，母子公司之前存在内部交易，既有顺流交易也有逆流交易，在计算非经常性损益时，同一控制下企业合并产生的子公司期初至合并日的当期净损益是用子公司抵消后的净利润吗？比如母公司销售给子公司的主营业务收入 2000 万，截止期末该存货已全部对外销售，那再计算子公司抵消后的净利润时只把子公司对应的主营业务成本 2000 万扣除吗？这样子公司抵消后的净利润就多了 2000 万。
2 、承接上述问题，计算净资产收益率是否扣除该公司的净资产，直接将恢复的该子公司留存收益的数据扣除吗？
3 、合并层面在计算净资产收益率时，在合并日假设合并日为 2021 年 10 月 31 日，合并报表资本公积本期比上期减少 2000 多万，是否将其计入为因其他交易或事项引起的、归属于公司普通股股东的净资产增减变动，发生其他净资产增减变动次月起至报告期期末的累计月数为 2 个月，是否可以这样理解。

回答人：chenyiwei
1 、此问题没有明确规定，我个人理解是要抵销该子公司销售给母公司或者其他子公司的损益（逆流或平流）。
2 、计算扣非后净资产收益率时，对于合并日之前的年度或期间，该子公司的净资产不纳入分母。
3 、可以这样理解。